【裁判字號】    98,易,3311
【裁判日期】    990423
【裁判案由】    詐欺
【裁判全文】
臺灣臺北地方法院刑事判決              98年度易字第3311號
公  訴  人  臺灣臺北地方法院檢察署檢察官
被      告  巳○○
            鍾文忠
            賴世昌
上  一  人
選任辯護人  林傳欽律師
            易定芳律師
上列被告因詐欺案件，經檢察官提起公訴（九十八年度偵字第二
四七０一、九十八年偵字第一四六五八號、九十八年度偵字第二
三三六四號）及追加起訴（九十九年度偵緝字第一九五號、九十
九年度偵緝字第一九六號、九十九年度偵緝字第二六七號）暨移
送併辦（臺灣桃園地方法院檢察署九十九年度偵緝字第四四七號
、臺灣板橋地方法院檢察署九十九年度偵緝字第五六七號），被
告於準備程序中先就被訴事實為有罪之陳述，經本院告以簡式審
判之旨，並聽取當事人之意見後，本院合議庭裁定行簡式審判程
序，判決如下：
    主  文
賴世昌共同意圖為自己不法之所有，以詐術使人將本人之物交付
，共拾罪，各處如附表一科處罪刑欄所示之刑（含從刑）。應
執行有期徒刑壹年陸月，扣案如附表三所示之物均沒收。
巳○○共同意圖為自己不法之所有，以詐術使人將本人之物交付
，共拾罪，各處如附表一科處罪刑欄所示之刑（含從刑）。應
執行有期徒刑壹年，如易科罰金，以新臺幣壹仟元折算壹日，扣
案如附表三所示之物均沒收。
鍾文忠共同意圖為自己不法之所有，以詐術使人將本人之物交付
，共貳罪，均累犯，各處如附表二科處罪刑欄所示之刑（含從刑
）。應執行有期徒刑陸月，如易科罰金，以新臺幣壹仟元折算壹
日，扣案如附表三所示之物均沒收。
    事  實
一、午○○（業經本院另行判決應執行有期徒刑二年確定）與賴
    世昌、巳○○共同基於意圖為自己不法所有之犯意聯絡，先
    自民國九十八年二月間起，由賴世昌出資提供黃金、銀等原
    料，並與午○○共同在臺北縣永和市○○路一０四巷七弄五
    十二之一號四樓住處、臺北縣永和市○○街二巷十六弄三十
    九號租屋處，訂製金塊模具，以刻有「UBS 188g」、「Gold
    999.9」字樣之模具將鉛塊壓模製造出重量約三至五兩不等
    之金塊外觀，再將壓模鉛塊加工鍍金，為防止遭儀器測試識
    破，反覆高溫測試鍍金厚度達一般當舖無法測試出假金飾程
    度，量產製造不詳數量之假金塊成功。再由午○○與巳○○
    、賴世昌分別於如附表一所示之時間，利用當舖無充足設備
    測試或欲打烊休息之際，持測試成功之假金塊，前往如附表
    一所示之地點向如附表一所示之當鋪業者典當，致各該當舖
    收當人陷於錯誤，誤認其持真品典當而與收當並分別給付如
    附表一所示之收當金額，午○○、賴世昌、巳○○於取得當
    價後即朋分花用。
二、鍾文忠前於九十二年間，(一)因竊盜等案件，經臺灣板橋地方
    法院以九十二年度易字第一四九０號判決判處有期徒刑四月
    、一年二月，並定應執行有期徒刑一年四月確定；(二)另因竊
    盜案件，經臺灣高等法院以九十二年度上易字第二五二四號
    判決判處有期徒刑六月確定；(三)再因贓物案件，經臺灣板橋
    地方法院以九十二年度訴字第一八三五號判決判處有期徒刑
    三月確定，前開(一)、(二)、(三)案件嗣經臺灣板橋地方法院以九
    十三年度聲字第一八四五號裁定應執行有期徒刑二年四月確
    定，而於九十四年六月二十二日假釋出監，迄九十四年十月
    十七日假釋期滿未經撤銷假釋，未執行之刑視為已執行完畢
    。復於九十五年間，(四)因違反毒品危害防制條例案件，經臺
    灣板橋地方法院以九十五年度易字第一八一六號判決有期徒
    刑九月，經臺灣板橋地方法院以九十六年聲減字第四六二五
    號裁定減刑為有期徒刑四月又十五日確定；(五)再因違反毒品
    危害防制條例案件，經臺灣板橋地方法院以九十六年度易緝
    字第一０七號判決分別判處有期徒刑四月減為有期徒刑二月
    、有期徒刑十月減為有期徒刑五月，經被告上訴後，撤回上
    訴而告確定；(六)又因偽造文書案件經臺灣板橋地方法院以九
    十六年度訴字第三六一五號判決判處有期徒刑八月減為有期
    徒刑四月確定，上開(四)、(五)、(六)案件，並經臺灣板橋地方法
    院以九十七年度生字第二一一三號裁定應執行有期徒刑一年
    確定，而於九十六年七月十四日入監執行，甫於九十七年十
    二月三十一日縮刑期滿執行完畢，翌日出監。詎其猶不知悛
    悔，竟另與午○○共同基於意圖為自己不法所有之犯意聯絡
    ，由午○○提供上開測試測試成功，尚未持以向當鋪業者典
    當之假金塊，再由午○○、鍾文忠分別於如附表二所示之時
    間，利用當舖無充足設備測試或欲打烊休息之際，持測試成
    功之假金塊，前往如附表二所示之地點向如附表二所示之當
    鋪業者典當，致各該當舖收當人陷於錯誤，誤認其持真品典
    當而與收當並分別給付如附表二所示之收當金額。午○○、
    鍾文忠於取得當價後即朋分花用。共計午○○、賴世昌、巳
    ○○、鍾文忠等人詐得新臺幣（以下同）二百零七萬九千八
    百元。嗣午○○於九十八年十月一日，在桃園縣蘆竹鄉南崁
    下五五之一號，為警查獲，並扣得午○○所有如附表三所示
    之壓模機、模具、假金塊半成品等物，始查悉上情。
三、案經癸○○訴由臺北市政府警察局中山分局報告暨臺北縣政
    府警察局移送臺灣臺北地方法院檢察署檢察官偵查起訴、追
    加起訴，李柏萱訴由臺灣板橋地方法院檢察署檢察官移送併
    辦，及丑○○訴由桃園縣政府警察局中壢分局報告臺灣桃園
    地方法院檢察署檢察官移送併辦。
    理  由
甲、程序方面（追加起訴部分）：
    按於第一審辯論終結前，得就與本案相牽連之犯罪或本罪之
    誣告罪，追加起訴，刑事訴訟法第二百六十五條第一項定有
    明文。所謂相牽連案件，依刑事訴訟法第七條規定，包括：
    (一)一人犯數罪者。(二)數人共犯一罪或數罪者。(三)數人同時在
    同一處所各別犯罪者。(四)犯與本罪有關係之藏匿人犯、湮滅
    證據、偽證、贓物各罪者。追加起訴意旨認被告賴世昌、鍾
    文忠與已起訴之被告巳○○、午○○等人共犯詐欺等罪，為
    刑事訴訟法第七條第二款所定數人共犯數罪之相牽連案件，
    檢察官於第一審辯論終結前向本院追加起訴，自屬合法，先
    予敘明。
乙、實體方面：
一、上開犯罪事實，業據被告賴世昌、巳○○、鍾文忠於本院準
    備程序及審理中均坦承不諱（見本院九十八年度易字第三三
    一一號卷第一二七頁至第一三二頁，本院九十九年度易字第
    六四八號卷第七五頁至第八０頁），核與證人即共同被告巳
    ○○於警詢時及偵查中檢察官訊問時經具結之證述相符（見
    臺灣臺北地方法院檢察署《下稱臺北地檢署》九十八年度偵
    字第二三三六四號卷(一)第二一頁至第二三頁、九十八年度偵
    字第二三三六四號卷(二)第五七頁至第六四頁、九十九年度偵
    緝字第一九五號卷第一二六頁至第一二九頁），及證人即同
    案被告午○○於偵查中檢察官訊問時經具結之證述大致相符
    （見臺北地檢署九十九年度偵緝字第一九五號卷第五九頁至
    第六二頁、第一０六頁至第一０八頁、九十九年度偵緝字第
    二六七號卷第五三頁至第五六頁），並經證人即同案被告林
    皓偉、呂嘉元、尤子羽、鄭裕安（均經檢察官另為不起訴處
    分）分別於警詢時及偵查中檢察官訊問時到庭具結證述屬實
    （見臺北地檢署九十八年度偵字第一四六五八號卷第一０頁
    至第一一頁、第三０頁至第三一頁、第七０頁至第七二頁、
    九十八年度偵字第二三三六四號卷(一)第三０頁至第三五頁、
    第四０頁至第四九頁、九十八年度偵字第二三三六四號卷(二)
    第六六頁至第七０頁、第七八頁至第八二頁、第八四頁至第
    八八頁），且經證人即如附表一、二所示各該當鋪之收當人
    證人張宏聖、陳政輝、丙○○、丑○○、庚○○、申○○、
    寅○○、子○○、未○○、丁○○、己○○、卯○○、甲○
    ○、戊○○、辰○○分別於警詢時及偵查中檢察官訊問時到
    庭具結證述明確，復有如附表一、二所示之各次前往典當之
    當票、收當物品登記簿、存根、證件影本、監視影像照片、
    指證口卡照片、假金塊照片、黃金成色鑑定報告等件（見臺
    北地檢署九十八年度偵字第一四六五八號卷第五五頁至第五
    七頁、九十八年度偵字第二三三六四號卷(一)第五二頁至第一
    ０一頁、九十八年度偵字第二三三六四號卷(二)第一一八頁至
    第一三二頁、第一四三頁至第一五０頁、第一七六頁、九十
    八年度偵字第二四七０一號卷第九０頁至第九六頁、第九七
    頁至第一０三頁至第一０五頁、第一一六頁、第一三五頁至
    第一三七頁）在卷可佐，又有臺北縣永和市○○街二巷十六
    弄三十九號現場照片四紙（見臺北地檢署九十九年度偵緝字
    第一九五號卷第六九頁）及扣案之輾車一台、擠壓檯一台、
    老虎鉗二台、字模共二一支（一組）、打氣馬達二組、砂輪
    機二台、電子磅秤一台、耐火磚四塊、點火器二台、燒杯四
    三個、工具一批（鐵鎚、銼刀、起子、線鋸等）、放大鏡一
    組、電鑽一組、專模三塊、合金（共計七四點六九二台兩及
    二十兩三塊）、燒杯（皿）九個、鑄模一個、製造流程圖一
    本等物及通訊監察書及通訊監察譯文等件在卷可佐，本件事
    證明確，被告賴世昌、巳○○、鍾文忠犯行洵堪認定，應依
    法論科。
二、核被告賴世昌、巳○○、鍾文忠所為，均係犯刑法第三百三
    十九條第一項之詐欺取財罪。被告賴世昌、巳○○與同案被
    告午○○間，就上開如附表一所示詐欺取財犯行；被告鍾文
    忠與同案被告午○○間就上開如附表二所示詐欺取財等犯行
    ，分別有犯意聯絡及行為分擔，均為共同正犯。被告賴世昌
    、巳○○與同案被告午○○所為如附表一各該詐欺犯行；被
    告鍾文忠與同案被告午○○所為如附表二各該詐欺犯行，犯
    意各別，行為分殊，均應予以分論併罰。又被告鍾文忠前於
    九十二年間，(一)因竊盜等案件，經臺灣板橋地方法院以九十
    二年度易字第一四九０號判決判處有期徒刑四月、一年二月
    ，並定應執行有期徒刑一年四月確定；(二)另因竊盜案件，經
    臺灣高等法院以九十二年度上易字第二五二四號判決判處有
    期徒刑六月確定；(三)再因贓物案件，經臺灣板橋地方法院以
    九十二年度訴字第一八三五號判決判處有期徒刑三月確定，
    前開(一)、(二)、(三)案件嗣經臺灣板橋地方法院以九十三年度聲
    字第一八四五號裁定應執行有期徒刑二年四月確定，而於九
    十四年六月二十二日假釋出監，迄九十四年十月十七日假釋
    期滿未經撤銷假釋，未執行之刑視為已執行完畢。復於九十
    五年間，(四)因違反毒品危害防制條例案件，經臺灣板橋地方
    法院以九十五年度易字第一八一六號判決有期徒刑九月，經
    臺灣板橋地方法院以九十六年聲減字第四六二五號裁定減刑
    為有期徒刑四月又十五日確定；(五)再因違反毒品危害防制條
    例案件，經臺灣板橋地方法院以九十六年度易緝字第一０七
    號判決分別判處有期徒刑四月減為有期徒刑二月、有期徒刑
    十月減為有期徒刑五月，經被告上訴後，撤回上訴而告確定
    ；(六)又因偽造文書案件經臺灣板橋地方法院以九十六年度訴
    字第三六一五號判決判處有期徒刑八月減為有期徒刑四月確
    定，上開(四)、(五)、(六)案件，並經臺灣板橋地方法院以九十七
    年度生字第二一一三號裁定應執行有期徒刑一年確定，而於
    九十六年七月十四日入監執行，甫於九十七年十二月三十一
    日縮刑期滿執行完畢，翌日出監等情，有臺灣高等法院被告
    前案紀錄表在卷可稽，其於有期徒刑執行完畢後五年內故意
    再犯本案有期徒刑以上之罪，均為累犯，應依刑法第四十七
    條第一項規定加重其刑。而臺灣桃園地方法院檢察署檢察官
    移送併辦、臺灣板橋地方法院檢察署檢察官移送併辦部分，
    均與本案起訴經論罪部分，為同一事實，為起訴效力之所及
    ，本院自亦得併予審究，附此敘明。爰審酌被告賴世昌、巳
    ○○、鍾文忠均正值青壯之年，不圖進取，見同案被告午○
    ○有製造珠寶及金飾之專業技術，竟均為貪圖自己一時私利
    ，由被告賴世昌出資提供黃金、銀原料與同案被告午○○合
    作，量產、製造假金塊，再分別夥同被告巳○○、鍾文忠等
    人，持向如附表一、二所示之當鋪業者行騙，侵害被害人及
    該等當鋪收當人之法益，並嚴重危害社會信賴關係及經濟交
    易秩序，惡性非輕，然念諸渠等於犯罪後尚知坦承犯行，態
    度良好，並參酌渠等於本案犯罪之角色，被告賴世昌係出資
    提供黃金、銀原料與同案被告午○○合作，量產、製造假金
    塊之人，而被告巳○○、鍾文忠僅係負責持向當鋪業者行騙
    之人，角色輕重有別，暨渠等實際獲利、被害人所遭詐騙之
    方式、金額等一切情狀，分別量處如附表宣告刑欄所示之刑
    ，並定其應執行之刑，並就被告巳○○、鍾文忠部分諭知易
    科罰金之折算標準，以示懲儆。至扣案如附表三所示之物，
    均為同案被告午○○所有供犯本件犯罪所用之物，業據同案
    被告午○○供認在卷（見本院九十八年度三三一一號卷第四
    ０頁），其中如附表三編號十八所示之物，係製造擠壓台上
    模子流程圖乙情，業據證人即同案被告尤子羽於警詢時及偵
    查中檢察官訊問時證述屬實（見臺北地檢署九十八年度偵字
    第二三三六四號卷(一)第四０頁至第四四頁、同上偵查卷(二)第
    七八頁至第八二頁），而依最高法院八十四年度臺上字第四
    一０二號判決所揭示：「刑法第三十八條第三項係規定『犯
    人』所有用供犯罪所用之物，得宣告沒收，並非規定屬『被
    告』所有之物，始得宣告沒收，而按共同正犯，於意思聯絡
    範圍內，組成一共犯團體，團體中之任何成員均為『犯人』
    ，供犯罪所用之物，只要屬於『犯人』所有，均得宣告沒收
    ，不以必屬於
    本件被告所有者為限。」之旨，爰均依刑法第三十八條第一
    項第二款規定宣告沒收之。
據上論斷，應依刑事訴訟法第二百八十四條之一、第二百七十三
條之一第一項、第二百九十九條第一項前段，刑法第二十八條、
第三百三十九條第一項、第四十七條第一項、第四十一條第一項
、第八項、第三十八條第一項第二款、第五十一條第五款，刑法
施行法第一條之一第一項、第二項前段，判決如主文判決如主文
。
本案經檢察官文家倩到庭執行職務。
中    華    民    國    99    年    4     月    23    日
                  刑事第五庭    法  官  鄭昱仁
以上正本證明與原本無異。
如不服本判決應於收受送達後10日內向本院提出上訴書狀，並應
敘述具體理由；其未敘述上訴理由者，應於上訴期間屆滿後20日
內向本院補提理由書（均須按他造當事人之人數附繕本）「切勿
逕送上級法院」。告訴人或被害人如對於本判決不服者，應具備
理由請求檢察官上訴，其上訴期間之計算係以檢察官收受判決正
本之日期為準。
                                書記官  宋德華
中    華    民    國    99    年    4     月    23    日
附錄本案論罪科刑法條
中華民國刑法第339條
（普通詐欺罪）
意圖為自己或第三人不法之所有，以詐術使人將本人或第三人之
物交付者，處5年以下有期徒刑、拘役或科或併科1千元以下罰金
。
以前項方法得財產上不法之利益或使第三人得之者，亦同。
附表一
┌──┬──────┬──────┬───────────┬────┬──────┬───────┬──────────┐
│編號│持往典當之人│時間        │地點（當鋪）          │收當人  │ 收當金額   │點當資料、證據│     科處罪刑       │
│    │            │            │                      │        │（新臺幣）  │              │                    │
├──┼──────┼──────┼───────────┼────┼──────┼───────┼──────────┤
│ 1  │巳○○      │98年4月7日  │基隆市○○路38號（福民│丙○○  │130,000元   │收當物品登記簿│賴世昌共同意圖為自己│
│    │            │某時許      │當鋪）                │        │            │、假金塊照片  │不法之所有，以詐術使│
│    │            │            │                      │        │            │              │人將本人之物交付，處│
│    │            │            │                      │        │            │              │有期徒刑柒月，如附表│
│    │            │            │                      │        │            │              │三所示之物均沒收之。│
│    │            │            │                      │        │            │              │巳○○共同意圖為自己│
│    │            │            │                      │        │            │              │不法之所有，以詐術使│
│    │            │            │                      │        │            │              │人將本人之物交付，處│
│    │            │            │                      │        │            │              │有期徒刑月，如易科│
│    │            │            │                      │        │            │              │罰金，以新臺幣壹仟元│
│    │            │            │                      │        │            │              │折算壹日，如附表三所│
│    │            │            │                      │        │            │              │示之物均沒收之。    │
├──┼──────┼──────┼───────────┼────┼──────┼───────┼──────────┤
│ 2  │巳○○      │98年4月25日 │臺南縣永康市○○路6號 │乙○○  │125,000元   │收當物品登記簿│賴世昌共同意圖為自己│
│    │            │某時許      │之2（皇家當鋪）       │        │            │、當票、指證金│不法之所有，以詐術使│
│    │            │            │                      │        │            │塊照片、指證口│人將本人之物交付，處│
│    │            │            │                      │        │            │卡照片        │有期徒刑月，如附表│
│    │            │            │                      │        │            │              │三所示之物均沒收之。│
│    │            │            │                      │        │            │              │巳○○共同意圖為自己│
│    │            │            │                      │        │            │              │不法之所有，以詐術使│
│    │            │            │                      │        │            │              │人將本人之物交付，處│
│    │            │            │                      │        │            │              │有期徒刑貳月，如附表│
│    │            │            │                      │        │            │              │三所示之物均沒收之。│
├──┼──────┼──────┼───────────┼────┼──────┼───────┼──────────┤
│ 3  │巳○○      │98年4月26日 │桃園縣中壢市○○路○段 │丑○○  │100,000元   │收當物品登記簿│賴世昌共同意圖為自己│
│    │賴世昌      │某時許      │352號（通寶當鋪）     │        │            │、存根、證件影│不法之所有，以詐術使│
│    │            │            │                      │        │            │本、指證口卡照│人將本人之物交付，處│
│    │            │            │                      │        │            │片、監視影像照│有期徒刑月，如附表│
│    │            │            │                      │        │            │片、假金塊照片│三所示之物均沒收之。│
│    │            │            │                      │        │            │              │巳○○共同意圖為自己│
│    │            │            │                      │        │            │              │不法之所有，以詐術使│
│    │            │            │                      │        │            │              │人將本人之物交付，處│
│    │            │            │                      │        │            │              │有期徒刑貳月，如易科│
│    │            │            │                      │        │            │              │罰金，以新臺幣壹仟元│
│    │            │            │                      │        │            │              │折算壹日，如附表三所│
│    │            │            │                      │        │            │              │示之物均沒收之。    │
├──┼──────┼──────┼───────────┼────┼──────┼───────┼──────────┤
│ 4  │巳○○      │98年5月3日  │臺南縣仁德鄉○○路406 │辛○○  │110,000元   │收當物品登記簿│賴世昌共同意圖為自己│
│    │            │某時許      │號1樓（仁川當鋪）     │        │            │、指證假金塊照│不法之所有，以詐術使│
│    │            │            │                      │        │            │片、指證口卡照│人將本人之物交付，處│
│    │            │            │                      │        │            │片            │有期徒刑貳月，如附表│
│    │            │            │                      │        │            │              │三所示之物均沒收之。│
│    │            │            │                      │        │            │              │巳○○共同意圖為自己│
│    │            │            │                      │        │            │              │不法之所有，以詐術使│
│    │            │            │                      │        │            │              │人將本人之物交付，處│
│    │            │            │                      │        │            │              │有期徒刑貳月，如易科│
│    │            │            │                      │        │            │              │罰金，以新臺幣壹仟元│
│    │            │            │                      │        │            │              │折算壹日，如附表三所│
│    │            │            │                      │        │            │              │示之物均沒收之。    │
├──┼──────┼──────┼───────────┼────┼──────┼───────┼──────────┤
│ 5  │巳○○      │98年5月5日  │嘉義縣民雄鄉○○路○段 │壬○○  │109,800元   │收當物品登記簿│賴世昌共同意圖為自己│
│    │            │14時許      │57之15號（玉山當鋪）  │        │            │、存根、當票、│不法之所有，以詐術使│
│    │            │            │                      │        │            │證件影本、指證│人將本人之物交付，處│
│    │            │            │                      │        │            │口卡照片、假金│有期徒刑貳月，如附表│
│    │            │            │                      │        │            │塊照片        │三所示之物均沒收之。│
│    │            │            │                      │        │            │              │巳○○共同意圖為自己│
│    │            │            │                      │        │            │              │不法之所有，以詐術使│
│    │            │            │                      │        │            │              │人將本人之物交付，處│
│    │            │            │                      │        │            │              │有期徒刑貳月，如易科│
│    │            │            │                      │        │            │              │罰金，以新臺幣壹仟元│
│    │            │            │                      │        │            │              │折算壹日，如附表三所│
│    │            │            │                      │        │            │              │示之物均沒收之。    │
├──┼──────┼──────┼───────────┼────┼──────┼───────┼──────────┤
│ 6  │巳○○      │98年5月7日夜│臺北縣三重市○○街42號│庚○○  │110,000元   │收當物品登記簿│賴世昌共同意圖為自己│
│    │            │間某時許    │（上和當鋪）          │        │            │、指證口卡照片│不法之所有，以詐術使│
│    │            │            │                      │        │            │、假金塊照片  │人將本人之物交付，處│
│    │            │            │                      │        │            │              │有期徒刑貳月，如附表│
│    │            │            │                      │        │            │              │三所示之物均沒收之。│
│    │            │            │                      │        │            │              │巳○○共同意圖為自己│
│    │            │            │                      │        │            │              │不法之所有，以詐術使│
│    │            │            │                      │        │            │              │人將本人之物交付，處│
│    │            │            │                      │        │            │              │有期徒刑貳月，如易科│
│    │            │            │                      │        │            │              │罰金，以新臺幣壹仟元│
│    │            │            │                      │        │            │              │折算壹日，如附表三所│
│    │            │            │                      │        │            │              │示之物均沒收之。    │
├──┼──────┼──────┼───────────┼────┼──────┼───────┼──────────┤
│ 7  │巳○○      │98年5月7日夜│臺北縣永和市○○路678 │申○○  │140,000元   │收當物品登記簿│賴世昌共同意圖為自己│
│    │            │間某時許    │號（朝富當鋪）        │        │            │、存根、指證口│不法之所有，以詐術使│
│    │            │            │                      │        │            │卡照片、假金塊│人將本人之物交付，處│
│    │            │            │                      │        │            │照片          │有期徒刑月，如附表│
│    │            │            │                      │        │            │              │三所示之物均沒收之。│
│    │            │            │                      │        │            │              │巳○○共同意圖為自己│
│    │            │            │                      │        │            │              │不法之所有，以詐術使│
│    │            │            │                      │        │            │              │人將本人之物交付，處│
│    │            │            │                      │        │            │              │有期徒刑貳月，如易科│
│    │            │            │                      │        │            │              │罰金，以新臺幣壹仟元│
│    │            │            │                      │        │            │              │折算壹日，如附表三所│
│    │            │            │                      │        │            │              │示之物均沒收之。    │
├──┼──────┼──────┼───────────┼────┼──────┼───────┼──────────┤
│ 8  │巳○○      │98年5月8日夜│臺北縣永和市○○路127 │寅○○  │125,000元   │收當物品登記簿│賴世昌共同意圖為自己│
│    │            │間某時許    │號（明隆當鋪）        │        │            │、指證口卡照片│不法之所有，以詐術使│
│    │            │            │                      │        │            │              │人將本人之物交付，處│
│    │            │            │                      │        │            │              │有期徒刑月，如附表│
│    │            │            │                      │        │            │              │三所示之物均沒收之。│
│    │            │            │                      │        │            │              │巳○○共同意圖為自己│
│    │            │            │                      │        │            │              │不法之所有，以詐術使│
│    │            │            │                      │        │            │              │人將本人之物交付，處│
│    │            │            │                      │        │            │              │有期徒刑貳月，如易科│
│    │            │            │                      │        │            │              │罰金，以新臺幣壹仟元│
│    │            │            │                      │        │            │              │折算壹日，如附表三所│
│    │            │            │                      │        │            │              │示之物均沒收之。    │
├──┼──────┼──────┼───────────┼────┼──────┼───────┼──────────┤
│ 9  │巳○○      │98年5月11日 │臺北縣永和市○○路397 │子○○  │120,000元   │收當物品登記簿│賴世昌共同意圖為自己│
│    │            │夜間某時許  │號（台源當鋪）        │        │            │、當票、證件影│不法之所有，以詐術使│
│    │            │            │                      │        │            │本、指證口卡照│人將本人之物交付，處│
│    │            │            │                      │        │            │片、假金塊照片│有期徒刑月，如附表│
│    │            │            │                      │        │            │              │三所示之物均沒收之。│
│    │            │            │                      │        │            │              │巳○○共同意圖為自己│
│    │            │            │                      │        │            │              │不法之所有，以詐術使│
│    │            │            │                      │        │            │              │人將本人之物交付，處│
│    │            │            │                      │        │            │              │有期徒刑貳月，如易科│
│    │            │            │                      │        │            │              │罰金，以新臺幣壹仟元│
│    │            │            │                      │        │            │              │折算壹日，如附表三所│
│    │            │            │                      │        │            │              │示之物均沒收之。    │
├──┼──────┼──────┼───────────┼────┼──────┼───────┼──────────┤
│10  │巳○○      │98年5月13日 │臺北縣永和市○○路90號│未○○  │125,000元   │當票、證件影本│賴世昌共同意圖為自己│
│    │            │20時41分許  │（九大當鋪）          │        │            │、指證口卡照片│不法之所有，以詐術使│
│    │            │            │                      │        │            │、假金塊照片  │人將本人之物交付，處│
│    │            │            │                      │        │            │              │有期徒刑月，如附表│
│    │            │            │                      │        │            │              │三所示之物均沒收之。│
│    │            │            │                      │        │            │              │巳○○共同意圖為自己│
│    │            │            │                      │        │            │              │不法之所有，以詐術使│
│    │            │            │                      │        │            │              │人將本人之物交付，處│
│    │            │            │                      │        │            │              │有期徒刑貳月，如易科│
│    │            │            │                      │        │            │              │罰金，以新臺幣壹仟元│
│    │            │            │                      │        │            │              │折算壹日，如附表三所│
│    │            │            │                      │        │            │              │示之物均沒收之。    │
├──┼──────┼──────┼───────────┼────┼──────┼───────┼──────────┤
│11  │巳○○      │98年5月14日 │臺北縣板橋市○○○路45│丁○○  │120,000元   │當票、證件影本│賴世昌共同意圖為自己│
│    │            │21時30分    │號（京城當鋪）        │        │            │、指證口卡照片│不法之所有，以詐術使│
│    │            │            │                      │        │            │、假金塊照片、│人將本人之物交付，處│
│    │            │            │                      │        │            │黃金成色鑑定報│有期徒刑月，如附表│
│    │            │            │                      │        │            │告            │三所示之物均沒收之。│
│    │            │            │                      │        │            │              │巳○○共同意圖為自己│
│    │            │            │                      │        │            │              │不法之所有，以詐術使│
│    │            │            │                      │        │            │              │人將本人之物交付，處│
│    │            │            │                      │        │            │              │有期徒刑貳月，如易科│
│    │            │            │                      │        │            │              │罰金，以新臺幣壹仟元│
│    │            │            │                      │        │            │              │折算壹日，如附表三所│
│    │            │            │                      │        │            │              │示之物均沒收之。    │
├──┼──────┼──────┼───────────┼────┼──────┼───────┼──────────┤
│12  │巳○○      │97年5月15日 │基隆市○○路3號（共同 │己○○  │125,000元   │收當物品登記簿│賴世昌共同意圖為自己│
│    │            │某時許      │當鋪）                │        │            │、存根、指證假│不法之所有，以詐術使│
│    │            │            │                      │        │            │金塊照片      │人將本人之物交付，處│
│    │            │            │                      │        │            │              │有期徒刑月，如附表│
│    │            │            │                      │        │            │              │三所示之物均沒收之。│
│    │            │            │                      │        │            │              │巳○○共同意圖為自己│
│    │            │            │                      │        │            │              │不法之所有，以詐術使│
│    │            │            │                      │        │            │              │人將本人之物交付，處│
│    │            │            │                      │        │            │              │有期徒刑貳月，如易科│
│    │            │            │                      │        │            │              │罰金，以新臺幣壹仟元│
│    │            │            │                      │        │            │              │折算壹日，如附表三所│
│    │            │            │                      │        │            │              │示之物均沒收之。    │
├──┼──────┼──────┼───────────┼────┼──────┼───────┼──────────┤
│13  │巳○○      │98年5月15日 │基隆市○○路98巷15號（│卯○○  │110,000元   │收當物品登記簿│賴世昌共同意圖為自己│
│    │            │某時許      │源大當鋪）            │甲○○  │            │、存根、假金塊│不法之所有，以詐術使│
│    │            │            │                      │        │            │照片          │人將本人之物交付，處│
│    │            │            │                      │        │            │              │有期徒刑貳月，如附表│
│    │            │            │                      │        │            │              │三所示之物均沒收之。│
│    │            │            │                      │        │            │              │巳○○共同意圖為自己│
│    │            │            │                      │        │            │              │不法之所有，以詐術使│
│    │            │            │                      │        │            │              │人將本人之物交付，處│
│    │            │            │                      │        │            │              │有期徒刑貳月，如易科│
│    │            │            │                      │        │            │              │罰金，以新臺幣壹仟元│
│    │            │            │                      │        │            │              │折算壹日，如附表三所│
│    │            │            │                      │        │            │              │示之物均沒收之。    │
└──┴──────┴──────┴───────────┴────┴──────┴───────┴──────────┘
附表二
┌──┬──────┬──────┬───────────┬────┬──────┬───────┬──────────┐
│編號│持往點當之人│時間        │地點（當鋪）          │收當人  │ 收當金額   │點當資料、證據│      科處罪刑      │
│    │            │            │                      │        │（新臺幣）  │              │                    │
├──┼──────┼──────┼───────────┼────┼──────┼───────┼──────────┤
│    │鍾文忠      │98年8月12日 │臺北縣板橋市○○○路2 │戊○○  │150,000元   │收當物品登記簿│鍾文忠共同意圖為自己│
│    │午○○      │17時45分    │段18號（億泰當鋪）    │        │            │、存根、指證口│不法之所有，以詐術使│
│    │            │            │                      │        │            │卡照片、假金塊│人將本人之物交付，累│
│    │            │            │                      │        │            │照片、監視器影│犯處有期徒刑肆月，如│
│    │            │            │                      │        │            │像照片        │易科罰金，以新臺幣壹│
│    │            │            │                      │        │            │              │仟元折算壹日，如附表│
│    │            │            │                      │        │            │              │三所示之物均沒收之。│
├──┼──────┼──────┼───────────┼────┼──────┼───────┼──────────┤
│    │鍾文忠      │98年8月20日 │臺北市○○○路○段132號│辰○○  │80,000元    │收當物品登記簿│鍾文忠共同意圖為自己│
│    │            │23時許      │（金龍當鋪）          │        │            │、當票、證件影│不法之所有，以詐術使│
│    │            │            │                      │        │            │本、指證口卡照│人將本人之物交付，累│
│    │            │            │                      │        │            │片、假金塊照片│犯，處有期徒刑肆月，│
│    │            │            │                      │        │            │、指證假金塊照│如易科罰金，以新臺幣│
│    │            │            │                      │        │            │片            │壹仟元折算壹日，如附│
│    │            │            │                      │        │            │              │表三所示之物均沒收之│
│    │            │            │                      │        │            │              │。                  │
└──┴──────┴──────┴───────────┴────┴──────┴───────┴──────────┘
附表三：
一、輾車一台。
二、擠壓檯一台。
三、老虎鉗二台。
四、字模共二一支（一組）。
五、打氣馬達二組。
六、砂輪機二台。
七、電子磅秤一台。
八、耐火磚四塊。
九、點火器二台。
十、燒杯四三個。
十一、工具一批（鐵鎚、銼刀、起子、線鋸等）。
十二、放大鏡一組。
十三、電鑽一組。
十四、磚模三塊。
十五、合金（共計七四點六九二台兩及二十兩三塊）。
十六、燒杯（皿）九個。
十七、鑄模一個。
十八、製造流程圖（現金帳）一本。
十九、鍍金金屬塊一塊。
二十、ＧＰＬＵＳ黑色行動電話（含門號0000000000
      ＳＩＭ卡一張）。

司法院資訊處製作；財團法人民間司法改革基金會備份。
